【裁判字號】    90,易,108
【裁判日期】    900220
【裁判案由】    違反就業服務法
【裁判全文】
臺灣彰化地方法院刑事判決                            九十年度易字第一八號
    公  訴  人  臺灣彰化地方法院檢察署檢察官
    被      告  乙○○
    被      告  甲○○
右列被告等因違反就業服務法案件，經檢察官聲請簡易判決處刑（八十九年度偵字第
二三一一號）暨移送併辦（九十年度偵字第一二九０號），本院認應依通常程序審理
，茲判決如左：
    主      文
乙○○、甲○○均無罪。
    理      由
一、本件公訴意旨略以：被告乙○○明知雇主不得聘僱或留用他人所申請聘僱之外國
    人，竟自民國（下同）八十九年二月四日起，僱用其兄甲○○申請聘僱擔任家庭
    監護工之印尼籍勞工SHOHIR  UDIN，在彰化縣彰化市○○里○○路四八九巷三號
    住處開設之家庭五金工處所，從事皮帶扣組工作，因認被告乙○○違反就業服務
    法第五十三條第二款，被告甲○○違反同條第三款之規定，犯有同法第五十八條
    第一項前段之罪嫌云云。
二、按犯罪事實應依証據認定之，無證據不得推定其犯罪事實，又不能証明被告犯罪
    者，應諭知無罪之判決，刑事訴訟法第一百五十四條及第三百零一條第一項分別
    定有明文。訊據被告乙○○固坦承以該外國人從事皮帶扣組工作等事實，惟被告
    二人堅決否認涉有前開犯行，辯稱：係被告乙○○合法申請接手之家庭監護工等
    語。經查：本案被告乙○○於八十八年十月一日切結承接上開印尼籍勞工從事家
    庭幫傭工作，並已獲行政院勞工委員會同意自八十八年十月五日接續聘僱甲○○
    引進之該名外籍勞工在彰化縣彰化市○○里○○路四八九巷三號從事服務業─家
    庭幫傭工作，有八十八年十一月二十五日台八十八勞職外字第０五九八九０三號
    函附卷可稽，則被告二人並無違反就業服務法第五十三條第二款或第三款之規定
    ，其前開所辯堪信為實在，此外，復查無其他積極証據足資証明被告等涉有前開
    犯行，揆諸前揭規定所示，自應為無罪之諭知。
三、併案意旨（九十年度偵字第一二九０號）略以：被告乙○○復於九十年二月一日
    為警查獲其未經許可聘僱逾期居留之外國人二人，從事五金加工工作，認其涉有
    違反就業服務法第五十三條第一項之罪嫌，因與本件有連續犯之關係，移請併案
    審理等語，惟本件被告應諭知無罪判決已如前述，自與併案部分無何連續犯之關
    係，本院無從審理，應由檢察官另行處理，附此敘明。
據上論斷，應依刑事訴訟法第四百五十二條、第三百零一條第一項前段，判決如主文
。
本案經檢察官王怡仁到庭執行職務。
中      華      民      國    九十    年      二      月      二十      日
                                臺灣彰化地方法院刑事第二庭
                                      法      官   謝  仁  棠
右正本證明與原本無異。
如不服本判決，應於判決送達後十日內向本院提出上訴狀（須附繕本）。
                                      法院書記官   于  淑  真
中      華      民      國    九十    年      二      月      二十六    日


司法院資訊處製作；財團法人民間司法改革基金會備份。
